臺灣花蓮地方法院刑事判決　　　　　　　　　　　　　九十一年度易字第一七八號
　　公　訴　人　臺灣花蓮地方法院檢察署檢察官
　　被　　　告　乙○○
　　選任辯護人　張秉正律師
右列被告因恐嚇案件，經檢察官提起公訴（九十年度偵字第二九七一號），本院判決
如左：
    主  文
乙○○無罪。
    理  由
一、公訴意旨略以：被告乙○○與甲○○曾因車牌號碼ＪＡ三七六七號汽車之產權移
    交問題發生糾紛，而迭遭甲○○請求履行交付上開汽車。乙○○乃心生不滿，於
    民國九十年十月四日十八時二十分許，以加害生命之事，以電話對甲○○嚇稱：
    「妳帶妳父親今天晚上九點來我家談，如果不來，我就下來砍人」等語，甲○○
    之父親丙○○在旁，亦聽聞到上開恐嚇之言詞，使甲○○心生畏懼，致生危害其
    安全，因認被告涉有刑法第三百零五條之恐嚇罪嫌。
二、公訴人認被告涉有恐嚇危害安全罪嫌，無非以：告訴人甲○○之指訴，及證人即
    告訴人之父親丙○○之證詞，以及汽車異動登記書、告訴人函予被告之存證信函
    影本為其論罪之依據。訊據被告堅決否認有恐嚇告訴人甲○○之犯行，並辯稱：
    伊在電話中只有叫她還錢等語，又辯護意旨另以告訴人既與被告因汽車之產權移
    交問題而生紛爭，則告訴人之指訴難認真實，且證人丙○○在警訊時已陳述未聽
    聞被告有對告訴人為恐嚇之言語，在偵查中卻改稱親耳聽到，認其證言有所偏頗
    與事實不符置辯。
三、按犯罪事實應依證據認定，無證據不得推定其犯罪事實；又不能證明被告犯罪者
    ，應諭知無罪之判決，刑事訴訟法第一百五十四條、第三百零一條第一項分別定
    有明文；且認定不利於被告之事實須依積極證據，苟積極證據不足為不利於被告
    事實之認定時，即應為有利於被告之認定；被害人所述被害情形如無瑕疵可指，
    而就其他方面調查又與事實相符，則其供述始得為判決之基礎。是告訴人之告訴
    ，係以使被告受刑事訴追為目的，是其陳述是否與事實相符，仍應調查其他證據
    以資審認。經查：
（一）本件告訴人所指訴被告於九十年十月四日對之出言恐嚇，係以告訴人在電話中
      與被告之父親談車子的事，講到一半，被告就突然搶過電話，在電話中對之
      說「你帶你父親今日晚上九點來我家談，如果不來，我就下來砍人」之言，且
      告訴人指稱被告說完後即掛掉電話（見警訊筆錄第二頁），則依告訴人所指告
      訴人與被告係隔著電話而非當面對談，且被告在電話中對之對話之言詞又僅有
      一句，且在說完話即掛掉電話，嗣後二人未繼續交談，在此情形下告訴人隔著
      電話手機僅聽到對方講一句話，則告訴人所耳聞被告對之為恐嚇言詞，是否真
      確，即有疑義，自須有其他證據作為補強據據，以查證告訴人所指訴之真實性
      ，而無法遽認為真實。
（二）查，當時先與告訴人交談電話後，方將電話交與被告，使之與告訴人交談之在
      場證人丁○○在警訊、偵查、本院審理時均證稱未聽到被告與告訴人交談之內
      容，未聽到被告有出言恐嚇告訴人等語（分見警訊卷第十二頁、偵查卷第七頁
      背面及本院審理筆錄），則亦無法佐證被告有何恐嚇之犯行。
（三）又上開告訴人與被告在電話中交談時，依告訴人所指之在場證人丙○○即告訴
      人父親在警訊時已證述：乙○○的爸爸（金盛德）打電話叫我晚上九點帶我女
      兒甲○○到他家談事情，然後我將電話交給我女兒甲○○聽，我女兒甲○○接
      聽後，約一會兒掛電話，就跟我講說乙○○跟她說如果不去他家談，他要下來
      砍人等語（見警訊第十頁筆錄）；證人丙○○在本院作證時證稱：丁○○打電
      話給我，打我的手機，乙○○的爸爸在電話中跟我講說今天晚上我和甲○○下
      來他們家談些事情，後我把電話交給甲○○，由甲○○跟他們去談，我不知對
      方是誰在談，後來我聽到甲○○「說啊你到砍人喔」，但對方在電話中講話的
      聲音我聽不到，我只能聽到我女兒聲音等語（見本院審理筆錄），顯然證人丙○○並未親耳聽聞被告為恐嚇言語，而係聽告訴人轉述者，已不能作為被告出
      言恐嚇之犯罪證據。況如告訴人所述被告係講完一句恐嚇的話後，立即將電話
      掛斷，則告訴人如何會在對方掛斷電話後，再與對方「說啊你到砍人喔」之話
      語，亦與吾人之生活經驗不合。雖證人丙○○在偵查中指稱：（問：當時你有
      聽到嗎？）當時我在電話旁邊有聽到，很大聲（見偵查卷第七頁背面筆錄）云
      云，然其證詞已與其在警訊、本院審理時所言不符，無法認其在偵查中所言係
      屬真實，再證人丙○○在偵查中所接受訊問之問題及回答均過於簡略，僅上開
      一句話過於模糊，自無法作為認定被告犯罪之證據。
（四）再者，被告始終堅決否認有恐嚇告訴人之行為後，經檢察官送法務部調查局測
      謊鑑驗結果對於被告乙○○稱：其未在電話中說過「說「你帶你父親今日晚上
      九點來我家談，如果不來，我就下來砍人」之言作檢測，其結果為不能研判，
      並無法檢測出被告有說謊之情形，亦有法務部調查局測謊報告書附卷可稽（見
      偵查卷第十五頁），就此部分，亦難為被告犯行之認定。
四、綜上所述，告訴人雖指訴被告在電話中對之出言恐嚇，然其陳述與證人丙○○於
    警訊、審判中所述情節相左，且偵查中之證詞又不足採信，不足作為認定被告犯
    恐嚇罪之補強證據。至公訴人所另以汽車異動登記書、告訴人函予被告之存證信
    函影本為被告犯罪之證據，然此等資料僅能說明告訴人與被告間有汽車所有權之
    紛爭，自不足以作為被告是否有恐嚇之犯罪證據。是依公訴人起訴所憑之證據資
    料，及本院依職權調查之全部證據，告訴人所述顯非完全無瑕疵可指，且又無其
    他證據證明其指訴內容與事實相符，自不得單以告訴人與證人丙○○於偵查中所
    為欲使被告受刑事訴追之指述，認定被告犯罪。此外，復查無其他積極證據足資
    證明被告確有公訴人所指之恐嚇犯行，不能證明其犯罪，自應為被告無罪之諭知
    。
據上論斷，應依刑事訴訟法第三百零一條第一項前段、判決如主文。
本案經檢察官楊大智到庭執行職務。
中      華      民      國    九十一    年      七      月    二十六    日
                              臺灣花蓮地方法院刑事庭
                                  法  官  吳  順  龍
右正本證明與原本無異。
如對本判決不服，應於送達後十日內，向本院提出上訴狀。（應抄附繕本）告訴人或
被害人如對於本判決不服者，應具備理由請求檢察官上訴，其上訴期間之計算係以檢
察官收受判決正本之日期為準。
                                  法院書記官
中      華      民      國    九十一    年      八      月      五      日
